臺灣臺北地方法院刑事判決　　　　　　100年度審訴字第127號
公　訴　人　臺灣臺北地方法院檢察署檢察官
被　　　告　林素艷
　　　　　　陳品
　　　　　　周湘英
上列被告等因妨害風化案件，經檢察官提起公訴（100年度偵字
第16395號），因被告等於本院準備程序中就被訴事實為有罪之
陳述，經本院合議庭裁定進行簡式審判程序，判決如下：
    主  文
林素艷共同意圖使女子與他人為性交之行為，而媒介以營利，處
有期徒刑伍月，如易科罰金，以新臺幣壹仟元折算壹日，緩刑
年，並應於本判決確定日起個月內，向公庫支付新臺幣玖萬元
；扣案如附表一所示之物均沒收。
陳品共同意圖使女子與他人為性交之行為，而媒介以營利，處
有期徒刑貳月，如易科罰金，以新臺幣壹仟元折算壹日，緩刑貳
年，並應於本判決確定日起個月內，向公庫支付新臺幣貳萬元
；扣案如附表一所示之物均沒收。
周湘英共同意圖使女子與他人為性交之行為，而媒介以營利，處
有期徒刑貳月，如易科罰金，以新臺幣壹仟元折算壹日，緩刑貳
年，並應於本判決確定日起個月內，向公庫支付新臺幣貳萬元
；扣案如附表一所示之物均沒收。
    事  實
一、林素艷自民國99年間某日起，擔任沐思概念有限公司（設於
    臺北市○○區○○路1段149號，下稱沐思公司，登記負責人
    為陳泳霖，另由檢察官為不起訴處分）之實際負責人，在上
    開公司登記地址經營沐思男女健康廣場，其分別自100年3月
    22日起及同年7月7日起，以每月新臺幣（下同）26,000元、
    27,000元之代價，僱用陳品、周湘英於沐思公司負責櫃檯
    接待客人、安排小姐、包廂及會計事務，而與陳品、周湘
    英共同基於意圖使女子與他人為猥褻之行為而媒介、容留以
    營利、意圖使女子與他人為性交之行為而媒介以營利之犯意
    聯絡，由陳品、周湘英負責接待赴沐思公司消費之不特定
    男客，解釋消費方式後，將不特定男客帶入包廂，由男客與
    沐思公司服務女子在包廂內進行半套性交易（即女子以手撫
    摸男客生殖器至射精）之猥褻行為，男客則須支付每小時（
    即每節數）1,100元至1,300元之費用；若不特定之男客欲與
    服務女子從事全套性交易（即男客性器插入服務女子性器）
    ，林素艷等人則先向男客一次收取3個節數之費用，媒介男
    客與服務女子外出至旅館從事全套性交易，而以上開方式營
    利。嗣經警持搜索票於100年7月19日21時50分許、同日22
    時15分許，分別至沐思公司、臺北市○○區○○路4段616號
    5樓小雅賓館510號房內搜索，並扣得如附表一所示之物，始
    查悉上情。
二、案經臺北市政府警察局信義分局報告臺灣臺北地方法院檢察
    署檢察官偵查起訴。                 
    理  由
一、前揭犯罪事實，業據被告林素艷、陳品、周湘英於本院行
    準備程序、審理時均坦承不諱，核與證人周端璽、錢敘誠、
    黃金紅及莊碧霞分別於警詢、檢察官訊問時證述明確，復有
    臺北市政府警察局督察室臨檢紀錄表1份、臨檢現場犯罪事
    實人員名冊1份、現場暨扣案照片共15張、臺北市政府警察
    局督察室查獲沐思男女健康廣場經營色情交易之蒐證照片10
    張（見10 0年度偵字第16395號卷第48頁至第54頁、第139頁
    至第143頁、第144頁至第151頁）附卷可證，足徵被告3人之
    任意性自白核與事實相符，均堪以採信。綜上，本件事證明
    確，被告3人犯行均堪以認定，應依法論科。
二、按刑法第231條第1項所謂容留，係指供給性交或猥褻者之場
    所；而引誘則指逗引誘惑為性交或猥褻行為之意；至於媒介
    ，係指在兩方間介紹為性交或猥褻之行為而言。如行為人引
    誘、媒介於前，復加以容留在後，其引誘、媒介之低度行為
    應為容留之高度行為所吸收，在法律上評價為實質上一罪（
    最高法院96年度台上字第707號、94年度台上字第6002號判
    決意旨參照）。核被告林素艷、陳品、周湘英所為，均係
    犯刑法第231條第1項之意圖使女子與他人為猥褻之行為而容
    留以營利罪，同條項意圖使女子與他人為性交之行為而媒介
    以營利罪。彼等意圖營利媒介並進而容留女子與男客為猥褻
    之行為，其媒介之低度行為為容留之高度行為所吸收，不另
    論罪。被告3人間，就本案犯行均具有犯意聯絡及行為分擔
    ，應論以共同正犯。再按刑事法若干犯罪行為態樣，本質上
    原具有反覆、延續實行之特徵，立法時既予特別歸類，定為
    犯罪構成要件之行為要素，則行為人基於概括之犯意，在密
    切接近之一定時、地持續實行之複次行為，倘依社會通念，
    於客觀上認為符合一個反覆、延續性之行為觀念者，於刑法
    評價上，即應僅成立一罪，俾免有重複評價、刑度超過罪責
    與不法內涵之疑慮；學理上所稱「集合犯」之職業性、營業
    性或收集性等具有重複特質之犯罪均屬之，例如經營、從事
    業務、收集、販賣、製造、散布等行為概念者是（最高法院
    95年度台上字第1079號判決意旨參照）。被告3人分別自其
    經營沐思公司、受僱於被告林素艷之日起，至100年7月29日
    21時許為警查獲時止，多次反覆於臺北市○○區○○路1段
    149號容留女子與不特定男客為猥褻行為，另媒介不特定男
    客與女子為性交行為，均未曾間斷，是其行為於概念上各應
    評價為包括的一罪之集合犯而僅成立一罪。被告3人同時以
    一行為觸犯上開2罪，係屬想像競合犯，爰均依刑法第55條
    之規定從一情節較重之意圖使女子與他人為性交之行為而媒
    介以營利罪論處。爰審酌被告3人無視善良風俗及社會觀念
    ，媒介、容留女子與他人為性交、猥褻行為，藉此謀取利益
    ，應予非難，其中被告林素艷在前開犯罪中，其身分為沐思
    公司之實際負責人，位階較負責接待、會計事務之被告陳品
    、周湘英為高；被告陳品、周湘英係受僱於被告林素艷
    ，而分別於100年3月22年及同年7月7日以後始參與上開犯行
    ，情節較輕；復思及被告3人均已坦承犯行，態度尚佳，暨
    其品行、智識程度、犯罪所得利益、所生危害等一切情況，
    分別量處如主文所示之刑，並諭知易科罰金之折算標準。
三、被告林素艷、陳品未曾因故意犯罪而受有期徒刑以上刑之
    宣告；被告周湘英前因肅清煙毒條例案件，經臺灣臺中地方
    法院判處有期徒刑3年2月確定，入監服刑後於86年12月5日
    縮短刑期假釋出監，剩餘刑期付保護管束，於90年6月18日
    保護管束期滿假釋未經撤銷視同執行完畢，於執行完畢後5
    年以內未曾因故意犯罪受有期徒刑以上刑之宣告，以上有臺
    灣高等法院被告前案紀錄表3份在卷可稽。彼等因一時失慮
    ，致罹刑章，本院認被告3人經此偵審程序，均應知警惕而
    無再犯之虞，因認前開被告3人所宣告之刑，均以暫不執行
    為適當，爰分別依刑法第74條第1項第1款、第2款規定，併
    予宣告被告林素艷緩刑3年、被告陳品及周湘英均緩刑2年
    ，以啟自新。又緩刑宣告，得斟酌情形，命犯罪行為人向公
    庫支付一定之金額，刑法第74條第2項第4款定有明文，為俾
    兼收啟新及惕儆之雙效，導正被告之偏差行為，並為確實督
    促被告保持善良品行及正確法律觀念，爰依刑法第74條第2
    項第4款規定，併予諭知被告林素艷、陳品、周湘英應於
    本案判決確定後3個月內，各向公庫支付9萬元、2萬元、2萬
    元。
四、扣案如附表一編號1.至12.所示之物，係被告林素艷所有經營
    、管理沐思公司所用之物；附表一編號13.之店內週轉金，係
    置放於沐思公司內找零所用，上開物品及現金分別屬被告林
    素艷所有、供為本案犯行所用或預備供本案犯行之物，業據
    被告林素艷於本院行準備程序時供承明確，爰均依刑法第38
    條第1項第2款之規定宣告沒收。又扣案如附表一編號15.所示
    之物，係客人至沐思公司消費所交付之泊車費用，與如附表
    一編號14.所示之物，均係被告等人因本案犯罪所得之物，均
    依刑法第38條第1項第3款之規定宣告沒收。如附表二編號4.
    所示之物，係證人莊碧霞與他人為性交易後所得之物，為其
    個人所有，非被告3人所有之物；另如附表二編號1.至3.所
    示之物，被告3人均否認為彼等所有，復無其他積極證據證
    明係被告3人所有，亦非違禁物；是上開物品本院爰均不宣
    告沒收，附此敘明。
據上論斷，應依刑事訴訟法第273條之1第1項、第299條第1項前
段，刑法第28條、第231條第1項、第41條第1項前段、第55條、
第74條第1項第1款、第2款、第2項第4款、第38條第1項第2款、
第3款，刑法施行法第1條之1，判決如主文。
本案經檢察官鄭堤升到庭執行職務。
中    華    民    國   100    年    11    月    17    日
                  刑事第二十一庭法  官  劉素如
上正本證明與原本無異。
如不服本判決應於收受送達後10日內向本院提出上訴書狀，並應
敘述具體理由；其未敘述上訴理由者，應於上訴期間屆滿後20日
內向本院補提理由書（均須按他造當事人之人數附繕本）「切勿
逕送上級法院」。
                                書記官  陳育君
中    華    民    國   100    年    11    月    17    日
附錄本案論罪法條：
中華民國刑法第231 條
意圖使男女與他人為性交或猥褻之行為，而引誘、容留或媒介以
營利者，處五年以下有期徒刑，得併科十萬元以下罰金。以詐術
犯之者，亦同。
公務員包庇他人犯前項之罪者，依前項之規定加重其刑至二分之
一。 
附表一          
┌──┬──────────────┬─────┐
│編號│         物品名稱           │   數量   │
├──┼──────────────┼─────┤
│1.  │營業日報表（7月24日至28日） │5張       │
├──┼──────────────┼─────┤
│2.  │定牌本                      │1本       │
├──┼──────────────┼─────┤
│3.  │員工打卡表                  │12張      │
├──┼──────────────┼─────┤
│4.  │100年7月29日已消費帳單      │5張       │
├──┼──────────────┼─────┤
│5.  │100年7月29日消費中帳單      │5張       │
├──┼──────────────┼─────┤
│6.  │拆帳明細本                  │1本       │
├──┼──────────────┼─────┤
│7.  │教戰手冊                    │1本       │
├──┼──────────────┼─────┤
│8.  │電話本                      │1本       │
├──┼──────────────┼─────┤
│9.  │使用過之晶華生活休閒會館請假│1張       │
│    │單                          │          │
├──┼──────────────┼─────┤
│10.  │未使用過之晶華生活休閒會館請│1張       │
│    │假單                        │          │
├──┼──────────────┼─────┤
│11.  │100年7月份客人消費帳單      │1批       │
├──┼──────────────┼─────┤
│12.  │隨身碟                      │1枚       │
├──┼──────────────┼─────┤
│13.  │店內週轉金                  │1萬元     │
├──┼──────────────┼─────┤
│14.  │100年7月29日當日營業額      │新臺幣    │
│    │                            │6,650元   │
├──┼──────────────┼─────┤
│15.  │100年7月29日當日代客停車費  │新臺幣550 │
│    │                            │元        │
└──┴──────────────┴─────┘
附表二  
┌──┬──────────────┬─────┐
│編號│         物品名稱           │   數量   │
├──┼──────────────┼─────┤
│1.  │未使用過之保險套            │1枚       │
├──┼──────────────┼─────┤
│2.  │保險套包裝袋                │1枚       │
├──┼──────────────┼─────┤
│3.  │使用過之保險套              │1枚       │
├──┼──────────────┼─────┤
│4.  │莊碧霞之賣淫所得            │新臺幣    │
│    │                            │4,000 元  │
└──┴──────────────┴─────┘